【裁判字號】    98,審易,2799
【裁判日期】    981207
【裁判案由】    贓物等
【裁判全文】
臺灣高雄地方法院刑事判決            98年度審易字第2799號
公  訴  人  臺灣高雄地方法院檢察署檢察官
被      告  甲○○
            丙○○
            戊○○
上列被告等因竊盜案件，經檢察官提起公訴（98年度偵字第2601
5 號），嗣因被告等於準備程序進行中就被訴事實為有罪陳述，
經告知簡式審判程序之旨並聽取當事人意見後，本院合議庭裁定
由受命法官獨任進行簡式審判程序並判決如下：
    主  文
甲○○、丙○○共同犯竊盜罪，均累犯，各處有期徒刑伍月，如
易科罰金，均以新台幣壹仟元折算壹日。
戊○○故買贓物，處有期徒刑月，如易科罰金，以新台幣壹仟
元折算壹日。緩刑貳年，並應向國庫支付新臺幣肆萬元。
    事  實
一、甲○○於民國95年間因施用毒品案件，經本院以95年度訴字
    第4269號判決處應執行有期徒刑1 年6 月確定；同年又因竊
    盜案件，經本院以95年度易字第2057號判決處有期徒刑7 月
    確定，上開2 案件經減刑並合併執行，於97年4 月7 日執行
    完畢。丙○○於94年間因施用毒品案件，經本院以94年度訴
    字第880 號判決處應執行有期徒刑10月確定；復於95年間因
    施用毒品案件，經本院以95年度訴字第655 號判決處應執行
    有期徒刑1 年5 月確定，上開2 案件經減刑並接續或合併執
    行，於96年7 月18日執行完畢。
二、詎甲○○、丙○○仍不知悔改，於98年8 月10日下午3 時許
    ，由甲○○騎乘其所有之車牌號碼927-EBW 號重型機車搭載
    丙○○行經高雄縣燕巢鄉○○路52號前，見凌陳碧娟所有現
    供乙○○使用之車牌號碼8897-JL 小客車停放該處無人看管
    ，認有機可乘，基於意圖為自己不法所有之犯意聯絡，由丙○○以路邊拾得石塊砸破該車駕駛座之車窗（毀損部分未據
    告訴），隨即2 人開啟車門進入車內竊得價值新台幣（下同
    ）3,500 元之廠牌JVC 、型號KDSV3105號之銀色汽車音響1
    台。
三、甲○○與丙○○得手後，隨即於同日下午3 時30分許，持前
    開竊得之汽車音響前往位於高雄縣大社鄉鹽程巷1001號、負
    責人為戊○○之不知名資源回收場，欲變賣後朋分花用。而
    戊○○可預見上揭汽車音響1 台為來源不明之贓物，基於即
    使為贓物亦不違背買受本意之不確定故意，以300 元向甲○○、丙○○購買上開汽車音響。嗣因乙○○見車內汽車音響
    遭竊而報警處理，為警循線於同日下午5 時25分許在上址回
    收場內扣得乙○○遭竊之汽車音響，因而查獲。
四、案經高雄縣政府警察局岡山分局報告臺灣高雄地方法院檢察
    署檢察官偵查起訴。
    理  由
一、本件被告甲○○、丙○○、戊○○所犯係法定刑均為死刑、
    無期徒刑、最輕本刑為3 年以上有期徒刑以外之罪，於準備
    程序進行中被告等就被訴事實為有罪陳述，由受命法官告知
    簡式審判程序要旨並聽取渠等與公訴人之意見，經被告等同
    意適用簡式審判程序後，本院認為無不得或不宜改依簡式審
    判程序進行之處，爰依刑事訴訟法第273 條之1 、第284 條
    之1 規定，本院裁定進行簡式審判程序，合先敘明。
二、上揭犯罪事實，業據被告甲○○、丙○○、戊○○於偵查及
    本院審理中坦承不諱（分見臺灣高雄地方法院檢察署98年度
    偵字第26015 號卷98年9 月16日訊問筆錄第21頁、本院98年
    度審易字第2799號卷98年11月23日審判筆錄第3 頁），核與
    被害人乙○○於警詢中所述（見警卷第2 頁98年8 月10日警
    詢筆錄）相符，且有贓物認領保管單1 紙（見警卷第18頁）
    、刑案現場暨扣案物品照片10張（見警卷第19至第23頁）、
    高雄縣政府警察局岡山分局扣押筆錄（見警卷第14至第15頁
    ）、扣押物品收據（見警卷第16頁）、扣押物品目錄表（見
    警卷第17頁）等各1 份在卷可稽。是足認被告3 人之自白與
    事實相符，堪可採為認定事實之依據。本案事證明確，被告
    等上開犯行，實堪認定，應予依法論科。
三、核被告甲○○、丙○○上開竊取汽車音響之行為，係犯刑法
    第320 條第1 項之竊盜罪；被告戊○○明知為贓物而仍買受
    之行為，係犯刑法第349 條第2 項之故買贓物罪。被告甲○○、丙○○就本件竊盜犯行，有犯意聯絡及行為分擔，為共
    同正犯。又被告甲○○、丙○○曾有如事實欄所述犯罪科刑
    及執行狀況，有其2 人之臺灣高等法院被告前案紀錄表各1
    份在卷可佐，其等於有期徒刑執行完畢後5 年內，故意再犯
    本件有期徒刑以上之罪，均為累犯，應依刑法第47條第1 項
    規定加重其刑。爰審酌被告甲○○、郭進明均值壯年之齡，
    不思以正當途逕謀取財富，仍竊取他人物品，侵害他人財產
    ，破壞社會善良風氣，且已有竊盜前科及執行紀錄，有其2
    人之前揭臺灣高等法院被告前案紀錄表各1 份附卷可憑，猶
    不知謹言慎行，誠屬不該；被告戊○○對於上開所為，加深
    被害人尋獲失竊物品之困難，誠可非難；並綜合考量渠3 人
    犯後尚坦承一切，均與被害人達成和解，各有和解書1 紙存
    卷可查（見臺灣高雄地方法院檢察署98年度偵字第26015 號
    卷第25頁至第27頁），且所竊得之物品價值非鉅，並已歸還
    被害人，有贓物認領保管單在卷可稽，損害已經減輕，而被
    告3 人之學歷均僅為國中畢業，家中經濟狀況普通，及其等
    犯罪之目的、手段等一切情狀，分別量處如主文所示之刑，
    並均諭知易科罰金之折算標準，以示懲儆。末查，被告戊○○前於5 年內未曾受有期徒刑以上刑之宣告，此有其台灣高
    等法院被告前案紀錄表1 件在卷可稽，茲念其僅因一時失慮
    以致誤觸刑章，事後更已坦承全部犯行、頗見悔意，諒其經
    此偵、審程序並科刑判決後，理應知警惕而無再犯之虞，本
    院因認前開之刑以暫不執行為當，爰併予宣告如主文所示之
    緩刑期間，以啟自新。再為促使被告戊○○日後得以知曉尊
    重法治之觀念，本院乃認除前開緩刑宣告外，另有賦予被告
    戊○○一定負擔之必要，遂併予諭知被告戊○○應向國庫支
    付4 萬元，方能符合本件緩刑目的。
據上論斷，應依刑事訴訟法第273 條之1 第1 項、第284 條之1
、第299 條第1 項前段、刑法第28條、第320 條第1 項、第349
條第2 項、第47條第1 項、第41條第1 項前段、第74條第1 項第
1 款、第2 項第4 款，刑法施行法第1 條之1 ，判決如主文。
本案經檢察官丁○○到庭執行職務
中    華    民    國    98    年    12    月    7     日
                  刑事第十庭    法  官  呂明燕
以上正本證明與原本無異。
如不服本判決應於收受送達後10日內向本院提出上訴書狀，並應
敘述具體理由；如未敘述上訴理由者，應於上訴期間屆滿後20日
內向本院補提理由書（均須按他造當事人之人數附繕本）「切勿
逕送上級法院」。
中    華    民    國    98    年    12    月    7     日
                                書記官  張琇晴
附錄本件論罪科刑法條全文
中華民國刑法第320條
意圖為自己或第三人不法之所有，而竊取他人之動產者，為竊盜
罪，處5  年以下有期徒刑、拘役或 5 百元以下罰金。
意圖為自己或第三人不法之利益，而竊佔他人之不動產者，依前
項之規定處斷。
前二項之未遂犯罰之。
中華民國刑法第349條
收受贓物者，處 3 年以下有期徒刑、拘役或 5 百元以下罰金。
搬運、寄藏、故買贓物或為牙保者，處 5 年以下有期徒刑、拘
役或科或併科 1 千元以下罰金。
因贓物變得之財物，以贓物論。


司法院資訊處製作；財團法人民間司法改革基金會備份。
